臺灣嘉義地方法院刑事判決
111年度交易字第45號
公  訴  人  臺灣嘉義地方檢察署檢察官
被      告  廖述瑜


上列被告因過失傷害案件，經檢察官提起公訴（110年度偵字第9
923號），本院判決如下：
    主  文
乙○○犯過失傷害罪，處拘役肆拾日，如易科罰金，以新臺幣壹仟
元折算壹日。
    犯 罪 事 實
一、乙○○於民國110年4月24日14時5分許，駕駛車牌號碼0000-00
    號自用小客車，沿嘉義市新生路由北往南行駛，行經新生路
    與民族路路口欲右轉時，本應注意轉彎車應讓直行車先行，
    且應注意二車並行之間隔，而依當時天候晴、日間自然光線
    、柏油路面乾燥無缺陷、無障礙物及視距良好等情，並無不
    能注意之情事，竟疏未注意，即貿然靠右欲右轉彎。適有甲
    ○○騎乘車牌號碼000-0000號普通重型機車，沿新生路同向同
    車道，行駛在乙○○所駕駛之自用小客車右側，亦因疏未注意
    車前狀況，且未採取必要之安全措施，2車因而發生碰撞，
    致甲○○人車倒地，並受有左足第五蹠骨骨折併位移之傷害。
二、案經甲○○訴由嘉義市政府警察局第二分局報告臺灣嘉義地方
    檢察署檢察官偵查起訴。
    理  由
一、證據能力
　　被告以外之人於審判外之陳述，雖不符刑事訴訟法第159條
    之1至第159條之4之規定，而經當事人於審判程序同意作為
    證據，法院審酌該言詞陳述或書面陳述作成時之情況，認為
    適當者，亦得為證據，刑事訴訟法第159條之5第1項定有明
    文。經查，檢察官、被告乙○○於言詞辯論終結前，對於下述
    本院採為認定犯罪事實依據之各項證據之證據能力，均同意
    有證據能力，本院審酌該等證據之取得過程並無瑕疵，與本
    案待證事實間亦具有相當之關聯性，以之為本案證據並無不
    當，自得採為本件認定事實之基礎。
二、訊據被告固坦承駕車於上開時間、地點右轉時，與騎乘機車
    之告訴人甲○○發生車禍，造成告訴人人車倒地，受有左足第
    五蹠骨骨折併位移之傷害等情，惟矢口否認有何過失傷害犯
    行，辯稱：我右轉的速度很慢，我也有看後照鏡，但沒有看
    到告訴人，可能他車速比較快，或在我的視線死角。我沒有
    違反交通規則，沒有過失云云。經查：
（一）被告於上開時間駕車沿嘉義市新生路由北往南行駛，行經
      新生路與民族路路口欲右轉時，與同向行駛欲直行、騎乘
      機車之告訴人發生碰撞，撞擊點在被告駕駛之自用小客車
      右前車門，告訴人人車倒地，受有左足第五蹠骨骨折併位
      移之傷害等節，業據被告於警詢、本院準備程序及審理時
      自陳在卷（警卷第1-3、8-9頁、本院卷第37-38、157-158
      、163頁），核與告訴人於警詢時之證述大致相符（警卷
      第5-6、10-11頁）。並有道路交通事故現場圖、道路交通
      事故調查報告表(一)(二)、診斷證明書、天主教聖馬爾定
      醫院111年3月4日函及所附之病歷資料、嘉義市政府消防
      局111年3月1日函所附之救護紀錄表、本院111年4月6日勘
      驗筆錄及附件各1份、現場照片25張、監視器光碟1片在卷
      可查（警卷第12、15-30頁、本院卷第67-69、71-122、13
      7、157、165-167頁）。此部分事實，可堪認定。
（二）經本院勘驗路口監視器影像，勘驗結果略以：被告車輛車
      頭先進入斑馬線，車身仍在斑馬線上時，告訴人機車出現
      在被告車輛右側與被告並行至事故地點。被告車頭微向右
      偏，與告訴人發生碰撞，告訴人倒地，被告車輛停止於斑
      馬線上等節，有本院上開勘驗筆錄及附件各1份附卷可憑
      （本院卷第157、165-167頁）。可知被告為轉彎車，告訴
      人為直行車，在被告駛至斑馬線前，被告車輛屬前車，二
      車於被告車輛準備進入路口，駛在斑馬線上時，為並行狀
      態。按汽車行駛時，駕駛人應注意車前狀況及兩車並行之
      間隔，並隨時採取必要之安全措施；汽車行駛至交岔路口
      ，轉彎車應讓直行車先行，道路交通安全規則第94條第3
      項、第102條第1項第7款分別定有明文。依上開規定可知
      ，如有直行車要通過，轉彎車應先讓直行車行駛，轉彎車
      單純慢速行駛，並非禮讓。除於轉彎時放慢速度外，轉彎
      車應隨時注意轉彎時是否有車輛並行，如有車輛並行，應
      保持適當之間隔，以避免轉彎角度過大、過小而與並行車
      輛碰撞。轉彎車亦應注意是否有直行車要通過路口，如有
      直行車要通過，轉彎車應減速至可讓直行車通過之程度，
      甚至停車讓直行車先行。被告車輛欲轉彎時，告訴人機車
      已駛在被告車輛之右側與其並行，被告未注意此節，未確
      認轉彎時與告訴人機車之間隔、亦未注意如告訴人係要直
      行，其應讓告訴人先通過，即逕行右轉，即有過失。本件
      經送行車事故鑑定會，鑑定意見為：被告駕車行經交岔路
      口，往右偏行欲右轉，未注意兩車並行之安全間隔，為肇
      事主因；告訴人騎車行經交岔路口，未注意車前狀況，隨
      時採取必要之安全措施，為肇事次因等語，有鑑定意見書
      1份在卷可查（偵卷第28-30頁），亦同本院之認定。被告
      辯稱已慢速轉彎即無違反交通規則，而無過失，並不足採
      。
（三）綜上所述，本件犯罪事證已臻明確，被告犯行可堪認定，
      應依法論科。　　　　　
三、論罪科刑
（一）核被告所為，係犯刑法第284條前段之過失傷害罪。被告
      於本案肇事後，經處理人員前往現場處理時，被告在場，
      並當場承認為肇事人等情，有道路交通事故肇事人自首情
      形紀錄表1份附卷可查，核與自首要件相符，爰依刑法第6
      2條前段規定減輕其刑。
（二）爰審酌被告轉彎車未禮讓直行車先行，亦未注意兩車並行
      之距離，為肇事主因；告訴人未注意車前狀況，隨時採取
      必要之安全措施，為肇事次因；告訴人受有左足第五蹠骨
      骨折併位移之傷害；被告否認犯行，未與告訴人達成和解
      ；被告自陳五專肄業之智識程度，目前無業，家中有母親
      、太太、2名子女，其中1名子女未成年，家中經濟普通等
      一切情狀，量處如主文所示之刑，並諭知易科罰金之折算
      標準。　　　　　　　　
據上論斷，應依刑事訴訟法第299條第1項前段（依刑事裁判精簡
原則，僅記載程序法條文），判決如主文。
本案經檢察官林俊良提起公訴，檢察官楊麒嘉到庭執行職務。
中　　華　　民　　國　　111 　年　　4 　　月　　27　　日
                  刑事第八庭    法　官　鄭諺霓
以上正本證明與原本無異。
如不服本判決應於收受判決後20日內向本院提出上訴書狀，並應
敘述具體理由；其未敘述上訴理由者，應於上訴期間屆滿後20日
內向本院補提理由書（均須按他造當事人之人數附繕本）「切勿
逕送上級法院」。告訴人或被害人如對於本判決不服者，應具備
理由請求檢察官上訴，其上訴期間之計算係以檢察官收受判決正
本之日期為準。　
中　　華　　民　　國　　111 　年　　4 　　月　　27　　日
                                書記官　李玫娜
附錄論罪法條：
刑法第284條
因過失傷害人者，處1年以下有期徒刑、拘役或10萬元以下罰金；致重傷者，處3年以下有期徒刑、拘役或30萬元以下罰金。